---
title: "Weibull"
author: ""
date: ""
output:
  word_document: default
  pdf_document: default
---
# 1. Modelo probabilístico para las lluvias en México.

### Se tienen tres modelos: Modelo Exponencial (Modelo 1), Modelo Gamma (Modelo 2) y ahora considera el Modelo Weibull (Modelo 3).

```{r}
lluvias= read.table("./lluvias.txt",sep="\t",header=T)
y<-lluvias$Precipitacion
y
```

a) Escribe la función de (log)verosimilitud para los datos de lluvias usando el
Modelo 3.

```{r warning = FALSE ,error = TRUE}
logweibull<-function(parametro){
  logw= -sum(dweibull(y,parametro[1],parametro[2],log=T))
  logw
}
```

b) Estima los parametros del Modelo 3 usando alguno de los optimizadores
discutidos en clase. Como valores iniciales considera las estimaciones de momentos (ver
notas de clase).

```{r}
s2<-var(y)
media2<-mean(y)
funcion<-function(x){
  p1= s2/media2^2
  p2=(gamma(1+2/x))/(gamma(1+1/x)*gamma(1+1/x))
  res<-p1-p2+1
  return(res)
}

th.lik<-seq(1.7,2,0.01)  # valores propuestos para el parametro
l<-rep(0,length(th.lik))   # repite el valor de la primera entrada tantas veces como

for (i in 1:length(th.lik)) l[i] <-funcion(th.lik[i])
plot(th.lik,l,type="l",lwd=2,col="red",xlab="alpha",ylab="L",main="")
abline(v=1.906153, h=0, col="blue")
#locator()
```

```{r}
alfahat=1.906153
betahat=media2/gamma(1+1/alfahat)
```

```{r warning = FALSE}
lluviaslog<- optim(c(alfahat,betahat),logweibull)
lluviaslog
```

c) Grafica el histograma de los datos de lluvia y ajusta el Modelo 3 con los
parámetros estimados en el inciso (b).

```{r}
logweibull<-function(parametro){
  logw= -sum(dweibull(y,parametro[1],parametro[2],log=T))
  logw
}
hist(y, pch=20, breaks=6, prob=TRUE,main="")
curve(dweibull(x, lluviaslog$par[1],lluviaslog$par[2]),col="red", lwd=2, add=T)
```

d) Compara tus ajustes con los obtenidos mediante la función fitdistr.
```{r}
library(MASS)
lluvias_mle<- fitdistr(y, densfun="weibull") # lo hace con MLE
lluvias_mle

```

```{r}
comparacion<-c(lluviaslog$par[1],lluviaslog$par[2])
final<-cbind(comparacion,lluvias_mle$estimate)
colnames(final)<-c(" Mis ajustes","  fitdistr")
final

```


e) Utiliza el criterio AIC o BIC para seleccionar uno de los tres modelos probabilísticos propuestos. ¿Cuál es el modelo preferido para explicar el comportamiento de las lluvias en México?

```{r}
k=2   # numero de parametros a estimar
AIC_weibull= 2*k-(2*lluvias_mle$loglik); AIC_weibull
BIC_weibull= log(n)*k-(2*lluvias_mle$loglik); BIC_weibull
```


```{r}
fit_mle1= fitdistr(y,densfun = "exponential")
lluvias_mle1<- fitdistr(y, densfun="gamma") 
k=1   # numero de parametros a estimar
n= length(y)
AIC_exp= 2*k-(2*fit_mle1$loglik); AIC_exp
BIC_exp= log(n)*k-(2*fit_mle1$loglik); BIC_exp

k=2   # numero de parametros a estimar
AIC_gamma= 2*k-(2*lluvias_mle1$loglik); AIC_gamma
BIC_gamma= log(n)*k-(2*lluvias_mle1$loglik); BIC_gamma
```



```{r }
#comparacionw<-c(AIC_weibull,BIC_weibull)
comparacione<-c(AIC_exp,BIC_exp)
comparaciong<-c(AIC_gamma,BIC_gamma)
comparacion<-cbind(comparacione,comparaciong)
colnames(comparacion)<-c("Exponencial"," Gamma ")
rownames(comparacion)<-c("AIC  ","BIC  ")
comparacion
```


